---
title: "Elecciones Chilenas 1988"
author: "Axel Aleman"
date: "17/08/2020"
output:
  html_document: default
  pdf_document: default
---

```{r setup, include=FALSE}
knitr::opts_chunk$set(echo = TRUE)
```

Se analizara la intención de Voto por Edad, Sexo, Ingreso, Nivel de Estudio y Zona de Chile

### Preparación del Entorno

1.Inclusión de Paquetes R

```{r Incluir librerias, echo=TRUE}
library(ggplot2)
library(modes)
library(dplyr)
library(ROCR)
library(pscl)
library(class)
library(rpart)
library(rpart.plot)
library(randomForest)
library(e1071)
library(varhandle)
```


2.Cargar Datos de las Elecciones Chilenas
```{r Carga de Datos, echo=TRUE}
elecciones_raw<-read.csv("Chile.csv")
head(elecciones_raw)
```


3.Exploracion de Datos 
```{r Tipo de Datos, echo=TRUE}
str(elecciones_raw)
print('Valores Nulos')
print('Region')
table(is.na(elecciones_raw$region))
print('Población')
table(is.na(elecciones_raw$population))
print('Sexo')
table(is.na(elecciones_raw$sex))
print('Educación')
table(is.na(elecciones_raw$education))
print('Ingreso')
table(is.na(elecciones_raw$income))
print('Status Quo')
table(is.na(elecciones_raw$statusquo))
print('Voto')
table(is.na(elecciones_raw$vote))
```

4. Limpieza de Datos

```{r limpieza de Datos}
elecciones_raw <- elecciones_raw[!is.na(elecciones_raw$vote), ]
educacion_vn <- modes(elecciones_raw[elecciones_raw$vote != "Y", c("education")], type = 3)
educacion_vy <- modes(elecciones_raw[elecciones_raw$vote == "Y", c("education")], type = 3)
ingreso_vn <- median(elecciones_raw[elecciones_raw$vote != "Y", c("income")], na.rm = T)
ingreso_vy <- median(elecciones_raw[elecciones_raw$vote == "Y", c("income")], na.rm = T)
status_vn <- median(elecciones_raw[elecciones_raw$vote != "Y", c("statusquo")], na.rm = T)
status_vy <- median(elecciones_raw[elecciones_raw$vote == "Y", c("statusquo")], na.rm = T)

elecciones_raw[is.na(elecciones_raw$education) & elecciones_raw$vote != "Y", c("education")] <- educacion_vn[1]
elecciones_raw[is.na(elecciones_raw$education) & elecciones_raw$vote == "Y", c("education")] <- educacion_vy[1]
elecciones_raw[is.na(elecciones_raw$income) & elecciones_raw$vote != "Y", c("income")] <- ingreso_vn
elecciones_raw[is.na(elecciones_raw$income) & elecciones_raw$vote == "Y", c("income")] <- ingreso_vy
elecciones_raw[is.na(elecciones_raw$statusquo) & elecciones_raw$vote != "Y", c("statusquo")] <- status_vn
elecciones_raw[is.na(elecciones_raw$statusquo) & elecciones_raw$vote == "Y", c("statusquo")] <- status_vy

print('Valores Nulos')
print('Region')
table(is.na(elecciones_raw$region))
print('Población')
table(is.na(elecciones_raw$population))
print('Sexo')
table(is.na(elecciones_raw$sex))
print('Educación')
table(is.na(elecciones_raw$education))
print('Ingreso')
table(is.na(elecciones_raw$income))
print('Status Quo')
table(is.na(elecciones_raw$statusquo))
print('Voto')
table(is.na(elecciones_raw$vote))
```

### Analisis Exploratorio Descriptivo

5. Analisis Exploratorio

```{r analisisEDA}
ggplot(elecciones_raw, aes(x=education, fill=vote)) +
  geom_bar(position = "dodge")
ggplot(elecciones_raw, aes(x=region, fill=vote)) +
  geom_bar(position = "dodge")
ggplot(elecciones_raw, aes(x=population, fill=vote)) +
  geom_density(alpha=0.5)
ggplot(elecciones_raw, aes(x=age, fill=vote)) +
  geom_density(alpha=0.5)
ggplot(elecciones_raw, aes(x=income, fill=vote)) +
  geom_density(alpha=0.5)
ggplot(elecciones_raw, aes(x=statusquo, fill=vote)) +
  geom_density(alpha=0.5)
```

### Transformacion de Datos y Modelado

6.Preparación del Modelo

```{r transformacion_datos}
elecciones <- elecciones_raw
region_dummy <- to.dummy(elecciones$region, prefix = "region")
education_dummy <- to.dummy(elecciones$education, prefix = "education")
elecciones <- elecciones %>%
              select(-education, -region)
elecciones$vote <- ifelse(elecciones$vote == "Y", 1, 0)
elecciones$sex <- ifelse(elecciones$sex == "M", 1, 0)
elecciones <- cbind(elecciones, region_dummy, education_dummy)
elecciones[c("population", "age", "income")] <- scale(elecciones[c("population", "age", "income")])
set.seed(64)
train<-sample(1:nrow(elecciones),1800)
datos_entrenamiento<-elecciones[train,]
datos_prueba<-elecciones[-train,]
```

7.Regresion Logistica
```{r log_reg, echo=TRUE}
modelo<-glm(vote~.,family = binomial(link = "logit"), data = datos_entrenamiento)
summary(modelo)
pR2(modelo)
resultados<-predict(modelo,newdata=subset(datos_prueba), type="response")
perf <- performance(prediction(resultados, datos_prueba$vote), "tpr", "fpr")
plot(perf)
resultados <- ifelse(resultados > 0.5, 1, 0)
table(resultados, datos_prueba$vote)
```
8. SVM

```{r svm, echo=T}
modelo_svm <- svm(vote~., cost=1, data = datos_entrenamiento)
summary(modelo_svm)
predicciones <- predict(modelo_svm, datos_prueba)
perf <- performance(prediction(predicciones, datos_prueba$vote), "tpr", "fpr")
plot(perf)
predicciones <- ifelse(predicciones > 0.5, 1, 0)
table(predicciones, datos_prueba$vote)
```
